【裁判字號】    98,易,836
【裁判日期】    980619
【裁判案由】    毒品危害防制條例
【裁判全文】
臺灣臺北地方法院刑事判決               98年度易字第836號
公  訴  人  臺灣臺北地方法院檢察署檢察官
被      告  甲○○
                    （另案在臺灣臺北監獄執行中）
上列被告因違反毒品危害防制條例案件，經檢察官提起公訴（九
十七年度毒偵字第三八二六號），本院判決如下：
    主      文
甲○○施用第二級毒品，累犯，處有期徒刑陸月，如易科罰金，
以新臺幣壹仟元折算壹日。
    事實及理由
一、本案犯罪事實除：甲○○有賭博、違反麻醉藥品管理條例、
    竊盜等前科，前因施用第二級毒品案件，經臺灣臺北地方法
    院檢察署檢察官聲請本院以八十七年度毒聲字第一六四○號
    裁定送勒戒處所觀察、勒戒後，因無繼續施用毒品之傾向，
    於八十七年十二月二十四日出所，並經臺灣臺北地方法院檢
    察署檢察官於八十七年十二月二十四日以八十七年度偵字第
    二五六八一號為不起訴處分確定。於八十八年間，又因施用
    第二級毒品案件，經臺灣板橋地方法院檢察署檢察官聲請臺
    灣板橋地方法院以八十八年度毒聲字第一三四一號裁定送勒
    戒處所觀察、勒戒後，因有繼續施用毒品之傾向，再經臺灣
    板橋地方法院檢察署檢察官聲請臺灣板橋地方法院以八十八
    年度毒聲字第一八四三號裁定令入戒治處所施以強制戒治一
    年，嗣甲○○經送戒治所執行強制戒治後，經戒治所評定合
    格，認無繼續戒治之必要，復經臺灣板橋地方法院檢察署檢
    察官聲請臺灣板橋地方法院以八十八年度毒聲字第四八八三
    號裁定停止戒治，所餘戒治期間，付保護管束，而於八十八
    年十月八日出所，嗣因於停止戒治付保護管束期間內有違反
    保護管束應遵守事項情節重大之情形，經臺灣板橋地方法院
    檢察署檢察官聲請臺灣板橋地方法院以八十九年度毒聲字第
    一二五五號裁定甲○○撤銷停止戒治，令入戒治處所施以強
    制戒治（期滿日期為八十九年十月二十三日），該次施用第
    二級毒品犯行，同時經臺灣板橋地方法院以八十八年度易字
    第一六五一號判決判處有期徒刑七月，其持有第二級毒品犯
    行並經判處有期徒刑三月，應執行有期徒刑八月，嗣施用第
    二級毒品犯行部分經臺灣高等法院以八十八年度上易字第五
    七九三號判決撤銷改判為有期徒刑六月，持有第二級毒品犯
    行部分則判決上訴駁回，並定應執行刑有期徒刑七月確定。
    於九十年間，因犯施用第二級毒品罪，經本院以九十年度易
    字第六一○號判決判處有期徒刑八月確定。於九十二年間，
    因犯施用第二級毒品罪，經本院以九十二年度簡字第三九三
    八號簡易判決判處有期徒刑六月確定。於九十四年一月間，
    因犯施用第一級毒品、第二級毒品罪，經本院以九十四年度
    訴字第一八一八號判決各判處有期徒刑八月、六月，應執行
    有期徒刑一年確定；於九十四年十二月間，因犯竊盜罪，經
    本院以九十四年度簡字第二五九九號簡易判決判處有期徒刑
    四月確定，再與前開施用第一級毒品、第二級毒品罪所判處
    之刑度定應執行刑有期徒刑一年三月確定；於九十五年九月
    間，因犯施用第二級毒品罪，經臺灣板橋地方法院以九十五
    年度簡字第五四二八號簡易判決判處有期徒刑五月確定；於
    九十五年十二月間，因犯施用第二級毒品罪，經本院以九十
    五年度易字第二七五四號判決判處有期徒刑六月確定，此等
    案件嗣經本院以九十六年度聲減字第四九三號裁定各減刑為
    有期徒刑四月、三月、二月、二月又十五日、三月，並定應
    執行刑有期徒刑一年一月確定，於九十六年八月三十一日縮
    刑期滿，同年九月一日因縮短刑期執行完畢出監。於九十七
    年九月間，因犯施用第二級毒品罪，經本院以九十七年度易
    字第一六七六號判決判處有期徒刑五月，嗣經臺灣高等法院
    以九十七年度上易字第二四七一號案件受理後，因撤回上訴
    而確定（現在臺灣臺北監獄執行中，指揮書執畢日期為九十
    八年八月十一日）。又甲○○係於九十七年十一月十三日為
    警盤查查獲之前九十六小時內某時（不含為警查獲至採尿前
    之該段時間），施用第二級毒品甲基安非他命一次，嗣於九
    十七年十月十三日二十三時三十分許，為警盤查查獲，且其
    尿液係呈第二級毒品安非他命類（安非他命、甲基安非他命
    ）陽性反應，應予補充更正外，其餘犯罪事實均引用如附件
    所示之起訴書之記載。
二、證據名稱：
(一)被告甲○○於本院審理中之自白（見本院九十八年六月十日
    審判筆錄）。
(二)臺灣尖端先進生技醫藥股份有限公司九十七年十一月二十一
    日濫用藥物檢驗報告。
(三)本院八十七年度毒聲字第一六四○號刑事裁定、臺灣臺北地
    方法院檢察署檢察官八十七年度偵字第二五六八一號不起訴
    處分書、臺灣板橋地方法院八十八年度毒聲字第一三四一號
    刑事裁定、八十八年度毒聲字第一八四三號刑事裁定、八十
    八年度毒聲字第四八八三號刑事裁定、八十九年度毒聲字第
    一二五五號刑事裁定、八十八年度易字第一六五一號刑事判
    決、臺灣高等法院八十八年度上易字第五七九三號刑事判決
    、本院九十年度易字第六一○號刑事判決、九十二年度簡字
    第三九三八號刑事簡易判決、九十四年度訴字第一八一八號
    刑事判決、臺灣板橋地方法院九十五年度簡字第五四二八號
    刑事簡易判決、本院九十五年度易字第二七五四號刑事宣示
    判決筆錄、九十七年度易字第一六七六號刑事判決。
三、核被告所為，係犯毒品危害防制條例第十條第二項之施用第
    二級毒品罪。查被告於九十四年一月間，因犯施用第一級毒
    品、第二級毒品罪，經本院以九十四年度訴字第一八一八號
    判決各判處有期徒刑八月、六月，應執行有期徒刑一年確定
    ；於九十四年十二月間，因犯竊盜罪，經本院以九十四年度
    簡字第二五九九號簡易判決判處有期徒刑四月確定，再與前
    開施用第一級毒品、第二級毒品罪所判處之刑度定應執行刑
    有期徒刑一年三月確定；於九十五年九月間，因犯施用第二
    級毒品罪，經臺灣板橋地方法院以九十五年度簡字第五四二
    八號簡易判決判處有期徒刑五月確定；於九十五年十二月間
    ，因犯施用第二級毒品罪，經本院以九十五年度易字第二七
    五四號判決判處有期徒刑六月確定，此等案件嗣經本院以九
    十六年度聲減字第四九三號裁定各減刑為有期徒刑四月、三
    月、二月、二月又十五日、三月，並定應執行刑有期徒刑一
    年一月確定，於九十六年八月三十一日縮刑期滿，同年九月
    一日因縮短刑期執行完畢出監，有臺灣高等法院被告前案紀
    錄表在卷可按，其受徒刑之執行完畢，五年以內故意再犯有
    期徒刑以上之罪，為累犯，應依刑法第四十七條第一項之規
    定，加重其刑。爰審酌被告前已受觀察勒戒、強制戒治之矯
    治處遇、刑罰科處及執行完畢後，猶為本案之施用第二級毒
    品甲基安非他命之行為，然其所為主要係戕害自身，並未直
    接積極損害他人之利益，犯罪之動機、目的、手段、生活狀
    況、智識程度暨犯罪後於本院審理中坦承犯行之態度等一切
    情狀，認公訴人於本院審理中所求處之有期徒刑七月，尚嫌
    過重，爰量處如主文所示之刑，並諭知易科罰金之折算標準
    。
四、本案為諭知有期徒刑得易科罰金之有罪判決，爰依刑事訴訟
    法第三百十條之一之規定為判決之記載，附此敘明。
據上論斷，應依刑事訴訟法第二百八十四條之一、第二百九十九
條第一項前段、第三百十條之一第一項、第二項，毒品危害防制
條例第十條第二項，刑法第十一條前段、第四十七條第一項、第
四十一條第一項前段，判決如主文。
本案經檢察官楊展庚到庭執行職務
中    華    民    國    98    年    6     月    19    日
                  刑事第十一庭  法  官  黃紹紘
以上正本證明與原本無異。
如不服本判決應於收受送達後十日內向本院提出上訴書狀，並應
敘述具體理由；其未敘述上訴理由者，應於上訴期間屆滿後二十
日內向本院補提理由書（均須按他造當事人之人數附繕本）「切
勿逕送上級法院」。告訴人或被害人如對於本判決不服者，應具
備理由請求檢察官上訴，其上訴期間之計算係以檢察官收受判決
正本之日期為準。
                                書記官  陳靜君
中    華    民    國    98    年    6     月    25    日
附錄本案論罪科刑所犯法條全文
毒品危害防制條例第十條
施用第一級毒品者，處六月以上五年以下有期徒刑。
施用第二級毒品者，處三年以下有期徒刑。
附件：
臺灣臺北地方法院檢察署檢察官起訴書
                                    97年度毒偵字第3826號
    被      告  甲○○  男  45歲（民國○○年○○月○○日生）
                        住臺北縣新店市○○路１１巷４０號
                        國民身分證統一編號：Ｚ000000000號
上列被告因違反毒品危害防制條例案件，已經偵查終結，認應該
提起公訴，茲將犯罪事實及證據並所犯法條分敘如下：
              犯罪事實
一、甲○○前因違反毒品危害防制條例案件，經臺灣臺北地方法
    院裁定令入戒治處所施以強制戒治1年，於民國89年10 月23
    日執行完畢釋放。又於92年間因施用毒品案件，經同法院裁
    定令入戒治處所施以強制戒治1 年，並由本署檢察官聲請簡
    易判決處刑，強制戒治部分於93年1月9日因法律修正出所，
    聲請簡易判決處刑部分經同法院判處有期徒刑6 月確定，於
    93年10月17日執行完畢出監。復於94年間因施用毒品案件，
    經臺灣臺北地方法院以94年度訴字第1818號判處有期徒處 6
    月、8月，應執行有期徒刑1年確定；再於95年間先後因施用
    毒品案件，分別經臺灣板橋地方法院、臺灣臺北地方法院以
    95年度簡字第5428號、95年度易字第2754號判處有期徒刑 5
    月、6月確定，併同前開施用毒品案件執行，於96年7月25日
    經臺灣臺北地方法院以96年度聲減字第493號判決減刑為3月
    、4月、2月15日、3月確定，於96年9月1 日縮刑期滿執行完
    畢。詎其猶不思悛悔，竟基於施用第二級毒品甲基安非他命
    之犯意，於97年11月14日凌晨1時20 分許，為警採尿時間回
    溯前96小時內某時許，在不詳處所，以不詳方式，非法施用
    第二級毒品安非他命1次。而為警於同日凌晨1時許，在臺北
    市○○區○○街87號前為警查獲，經其同意為警採集其尿液
    送驗，結果呈甲基安非他命陽性反應，始查悉上情。
二、案經臺北市政府警察局文山第一分局報告偵辦。
            證據並所犯法條
一、證據清單及待證事實：
   ┌──┬───────────┬────────────┐
   │編號│證    據    名    稱  │  待  證   事   實      │
   ├──┼───────────┼────────────┤
   │ 一 │臺灣尖端先進生技醫藥股│被告有施用第二級毒品甲基│
   │    │份有限公司濫用藥物檢驗│安非他命之事實。        │
   │    │報告1份               │                        │
   ├──┼───────────┼────────────┤
   │ 二 │臺灣臺北地方法院97年度│佐證被告前曾有多次施用第│
   │    │易字第1676號刑事判決書│二級毒品甲基安非他命之事│
   │    │及被告全國刑案查註表各│實。                    │
   │    │1份                   │                        │
   └──┴───────────┴────────────┘
二、核被告所為，係犯毒品危害防制條例第10條第2 項之施用第
    二級毒品罪嫌。又被告曾受有期徒刑之執行完畢，有全國刑
    案資料查註紀錄表可參，其於5 年以內故意再犯本案有期徒
    刑以上之罪，為累犯，請依刑法第47條第1 項規定加重其刑
    。
三、依毒品危害防制條例第23條第2項、刑事訴訟法第251 條第1
    項提起公訴。
    此  致
臺灣臺北地方法院
中    華    民    國    98    年    2     月    27    日
                          檢  察  官  林  禎  瑩
本件正本證明與原本無異
中    華    民    國    98    年    3     月    23    日
                          書  記  官  吳  豔  庭
附錄本案所犯法條全文：
毒品危害防制條例第10條
施用第一級毒品者，處 6 月以上 5 年以下有期徒刑。
施用第二級毒品者，處 3 年以下有期徒刑。


司法院資訊處製作；財團法人民間司法改革基金會備份。
